Inventaris van het archief inzake Voorwaardelijke Invrijheidstellingen van het Ministerie van Justitie, 1950-1978 [GEANONIMISEERDE VERSIE]
Nationaal Archief, Den Haag
Ministerie van Justitie, Archief Voorwaardelijke Invrijheidstellingstelling
Jus / Voorwaard. Invrijheidsstelling
1950-1978
J43
1173 inventarisnummer(s); 2,70 meter
Normale geschreven, getypte en gedrukte documenten, geen bijzondere handschriften.
Nationaal Archief
Ministerie van Justitie
Het archief bevat dossiers van gedetineerden die een verzoek deden tot Voorwaardelijke Invrijheidstelling.
Archiefvorming
Geschiedenis van de archiefvormer
Sinds de invoering van het Nederlandse Wetboek van Strafrecht in 1886 bestaat de mogelijkheid dat de veroordeelde vervroegd in vrijheid wordt gesteld. Oorspronkelijk was dat de voorwaardelijke invrijheidstelling (v.i.). Dit was een gunst van de minister van justitie en er waren voorwaarden aan verbonden waar de veroordeelde zich tijdens een proeftijd aan moest houden. Deze voorwaardelijke invrijheidstelling werd aanvankelijk slechts sporadisch toegepast, maar na verloopt van tijd gebeurde het zo vaak dat het bijna als een recht van de veroordeelde werd beschouwd.
Op 1 januari 1987 werd die situatie geformaliseerd. Sindsdien was er sprake van vervroegde invrijheidstelling (weer afgekort tot v.i.) en dat was inderdaad een recht van de veroordeelde. Artikel 15 Sr bepaalde na welk deel van de straf de veroordeelde in vrijheid wordt gesteld. Het voorarrest werd daarbij meegerekend. Artikel 15a, lid 1, Sr bepaalde onder welke omstandigheden de vervroegde invrijheidstelling níet werd verleend. Het betrof bijvoorbeeld veroordeelden die zich tijdens de detentie zeer ernstig hadden misdragen of die een poging tot uitbraak hadden ondernomen.
Geschiedenis van het archiefbeheer
Het archief werd gevormd door het ministerie van Justitie te Den Haag waar vandaan het archief 2006 werd overgebracht naar het Project Wegwerken Archief Achterstanden waar het bewerkt is.
De verwerving van het archief
Het archief is krachtens bepalingen van de Archiefwet overgebracht.
Inhoud en structuur van het archief
Selectie en vernietiging
De archiefbescheiden worden bewaard op grond van artikel 5, lid e van het Archiefbesluit 1995.
Ordening van het archief
Het archief is alfabetisch geordend op achternaam van de gedetineerde.
In deze niet-geanonimiseerde versie van de toegang zijn de beschrijvingen geordend op geboortedatum van de gedetineerde.
Aanwijzingen voor de gebruiker
Openbaarheidsbeperkingen
Volledig beperkt openbaar (B). Niet-geanonimiseerde versie van de toegang en archief zijn beperkt openbaar tot 1-1-2054.
Materiële beperkingen
Het archief kent geen beperkingen voor het raadplegen van stukken als gevolg van slechte materiële staat.
Aanvraaginstructie
Openbare archiefstukken kunnen online worden aangevraagd en gereserveerd. U kunt dit ook via de terminals in de studiezaal van het Nationaal Archief doen. Om te kunnen reserveren dient u de volgende stappen te volgen:
Creëer een account of log in.
Selecteer in de archiefinventaris een archiefstuk.
Klik op ‘Reserveer’ en kies een tijdstip van inzage.
Verwant materiaal
Beschikbaarheid van kopieën
Inventarisnummers van dit archief zijn niet in kopievorm beschikbaar
Beschrijving van de series en archiefbestanddelen
Dateringen zijn geboortedata personen
- [geanonimiseerd], 1919 juli 27; 1; 1 omslag
  Openbaarheid beperkt tot 01-01-2054
- [geanonimiseerd], 1910 mei 19; 2; 1 omslag
- [geanonimiseerd], 1913 mrt. 10; 3; 1 omslag
- [geanonimiseerd], 1907 mrt. 27; 4; 1 omslag
- [geanonimiseerd], 1916 juli 18; 5; 1 omslag
- [geanonimiseerd], 1892 aug. 6; 6; 1 omslag
- [geanonimiseerd], 1920 nov. 5; 7; 1 omslag
- [geanonimiseerd], 1891 feb. 6; 8; 1 omslag
- [geanonimiseerd], 1905 aug. 26; 9; 1 omslag
- [geanonimiseerd], 1900 feb. 1; 10; 1 omslag
- [geanonimiseerd], 1897 okt. 25; 11; 1 omslag
- [geanonimiseerd], 1912 mei 15; 12; 1 omslag
- [geanonimiseerd], 1953 nov. 25; 13; 1 omslag
- [geanonimiseerd], 1901 dec. 8; 14; 1 omslag
- [geanonimiseerd], 1912 aug. 12; 15; 1 omslag
- [geanonimiseerd], 1917 jun. 20; 16; 1 omslag
- [geanonimiseerd], 1913 apr. 4; 17; 1 omslag
- [geanonimiseerd], 1907 mrt. 25; 18; 1 omslag
- [geanonimiseerd], 1907 apr. 16; 19; 1 omslag
- [geanonimiseerd], 1916 nov. 10; 20; 1 omslag
- [geanonimiseerd], 1929 sep. 28; 21; 1 omslag
- [geanonimiseerd], 1912 jan. 8; 22; 1 omslag
- [geanonimiseerd], 1911 juli 29; 23; 1 omslag
- [geanonimiseerd], 1909 okt. 24; 24; 1 omslag
- [geanonimiseerd], 1908 juli 29; 25; 1 omslag
- [geanonimiseerd], 1913 aug. 27; 26; 1 omslag
- [geanonimiseerd], 1896 mei 28; 27; 1 omslag
- [geanonimiseerd], 1912 juli 27; 28; 1 omslag
- [geanonimiseerd], 1934 sep. 13; 29; 1 omslag
- [geanonimiseerd], 1909 nov. 28; 30; 1 omslag
- [geanonimiseerd], 1891 dec. 8; 31; 1 omslag
- [geanonimiseerd], 1917 okt. 25; 32; 1 omslag
- [geanonimiseerd], 1916 nov. 5; 33; 1 omslag
- [geanonimiseerd], 1900 apr. 9; 34; 1 omslag
- [geanonimiseerd], 1907 jun. 21; 35; 1 omslag
- [geanonimiseerd], 1892 apr. 28; 36; 1 omslag
- [geanonimiseerd], 1916 feb. 8; 37; 1 omslag
- [geanonimiseerd], 1913 aug. 3; 38; 1 omslag
- [geanonimiseerd], 1898 sept. 23; 39; 1 omslag
- [geanonimiseerd], 1916 jan. 25; 40; 1 omslag
- [geanonimiseerd], 1936 apr. 18; 41; 1 omslag
- [geanonimiseerd], 1920 aug. 28; 42; 1 omslag
- [geanonimiseerd], 1923 mrt. 19; 43; 1 omslag
- [geanonimiseerd], 1910 jan. 30; 44; 1 omslag
- [geanonimiseerd], 1886 juli 7; 45; 1 omslag
- [geanonimiseerd], 1916 aug. 7; 46; 1 omslag
- [geanonimiseerd], 1914 sep. 6; 47; 1 omslag
- [geanonimiseerd], 1894 okt. 17; 48; 1 omslag
- [geanonimiseerd], 1906 apr. 17; 49; 1 omslag
- [geanonimiseerd], 1896 aug. 13; 50; 1 omslag
- [geanonimiseerd], 1922 mrt. 7; 51; 1 omslag
- [geanonimiseerd], 1902 feb. 24; 52; 1 omslag
- [geanonimiseerd], 1897 okt. 20; 53; 1 omslag
- [geanonimiseerd], 1911 apr. 20; 54; 1 omslag
- [geanonimiseerd], 1906 aug. 4; 55; 1 omslag
- [geanonimiseerd], 1931 nov. 25; 56; 1 omslag
- [geanonimiseerd], 1907 aug. 23; 57; 1 pak
- [geanonimiseerd], 1928 jan. 12; 58; 1 omslag
- [geanonimiseerd], 1896 jun. 14; 59; 1 omslag
- [geanonimiseerd], 1901 apr. 22; 60; 1 omslag
- [geanonimiseerd], 1908 jan. 14; 61; 1 omslag
- [geanonimiseerd], 1906 jun. 20; 62; 1 omslag
- [geanonimiseerd], 1896 mei 6; 63; 1 omslag
- [geanonimiseerd], 1901 febr. 21; 64; 1 omslag
- [geanonimiseerd], 1913 mrt. 26; 65; 1 omslag
- [geanonimiseerd], 1922 jan. 2; 66; 1 omslag
- [geanonimiseerd], 1919 mrt. 1; 67; 1 omslag
- [geanonimiseerd], 1914 mrt. 2; 68; 1 omslag
- [geanonimiseerd], 1921 mei 22; 69; 1 omslag
- [geanonimiseerd], 1891 dec. 16; 70; 1 omslag
- [geanonimiseerd], 1920 nov. 27; 71; 1 omslag
- [geanonimiseerd], 1918 mei 25; 72; 1 omslag
- [geanonimiseerd], 1924 dec. 31; 73; 1 omslag
- [geanonimiseerd], 1891 nov. 20; 74; 1 omslag
- [geanonimiseerd], 1911 mrt. 14; 75; 1 omslag
- [geanonimiseerd], 1909 mei 2; 76; 1 omslag
- [geanonimiseerd], 1889 jan. 16; 77; 1 omslag
- [geanonimiseerd], 1928 nov 8; 78; 1 omslag
- [geanonimiseerd], 1934 juli 20; 79; 1 omslag
- [geanonimiseerd], 1920 mei 18; 80; 1 omslag
- [geanonimiseerd], 1904 okt. 11; 81; 1 omslag
- [geanonimiseerd], 1893 jun. 12; 82; 1 omslag
- [geanonimiseerd], 1922 feb. 27; 83; 1 omslag
- [geanonimiseerd], 1923 apr. 25; 84; 1 omslag
- [geanonimiseerd], 1920 sep. 3; 85; 1 omslag
- [geanonimiseerd], 1915 feb. 13; 86; 1 omslag
- [geanonimiseerd], 1929 sep. 16; 87; 1 omslag
- [geanonimiseerd], 1892 sep. 17; 88; 1 omslag
- [geanonimiseerd], 1903 nov. 23; 89; 1 omslag
- [geanonimiseerd], 1913 mei 27; 90; 1 omslag
- [geanonimiseerd], 1904 mei 6; 91; 1 omslag
- [geanonimiseerd], 1904 jun. 5; 92; 1 omslag
- [geanonimiseerd], 1908 mei 27; 93; 1 omslag
- [geanonimiseerd], 1921 jan. 1; 94; 1 omslag
- [geanonimiseerd], 1915 jun. 29; 95; 1 omslag
- [geanonimiseerd], 1907 mrt. 19; 96; 1 omslag
- [geanonimiseerd], 1924 dec. 12; 97; 1 omslag
- [geanonimiseerd], 1898 mei 12; 98; 1 omslag
- [geanonimiseerd], 1914 apr. 4; 99; 1 omslag
- [geanonimiseerd], 1906 juli 10; 100; 1 omslag
- [geanonimiseerd], 1909 jan. 7; 101; 1 omslag
- [geanonimiseerd], 1919 juli 26; 102; 1 omslag
- [geanonimiseerd], 1902 feb. 5; 103; 1 omslag
- [geanonimiseerd], 1919 mei 25; 104; 1 omslag
- [geanonimiseerd], 1918 juli 16; 105; 1 omslag
- [geanonimiseerd], 1897 aug. 30; 106; 1 omslag
- [geanonimiseerd], 1905 okt. 10; 107; 1 omslag
- [geanonimiseerd], 1897 mei 4; 108; 1 omslag
- [geanonimiseerd], 1920 mrt. 18; 109; 1 omslag
- [geanonimiseerd], 1897 sept. 20; 110; 1 omslag
- [geanonimiseerd], 1904 apr. 15; 111; 1 omslag
- [geanonimiseerd], 1925 sep. 13; 112; 1 omslag
- [geanonimiseerd], 1898 dec. 9; 113; 1 omslag
- [geanonimiseerd], 1919 jun. 12; 114; 1 omslag
- [geanonimiseerd], 1923 mrt. 6; 115; 1 omslag
- [geanonimiseerd], 1886 aug. 21; 116; 1 omslag
- [geanonimiseerd], 1925 apr. 28; 117; 1 omslag
- [geanonimiseerd], 1915 feb. 8; 118; 1 omslag
- [geanonimiseerd], 1897 nov. 19; 119; 1 omslag
- [geanonimiseerd], 1908 mrt. 12; 120; 1 omslag
- [geanonimiseerd], 1915 jan. 17; 121; 1 omslag
- [geanonimiseerd], 1919 mrt. 20; 122; 1 omslag
- [geanonimiseerd], 1916 apr. 24; 123; 1 omslag
- [geanonimiseerd], 1891 mei 11; 124; 1 omslag
- [geanonimiseerd], 1894 aug 17; 125; 1 omslag
- [geanonimiseerd], 1925 apr. 22; 126; 1 omslag
- [geanonimiseerd], 1919 okt. 30; 127; 1 omslag
- [geanonimiseerd], 1908 jan. 23; 128; 1 omslag
- [geanonimiseerd], 1907 mei 16; 129; 1 omslag
- [geanonimiseerd], 1912 aug. 23; 130; 1 omslag
- [geanonimiseerd], 1914 mei 24; 131; 1 omslag
- [geanonimiseerd], 1908 mei 15; 132; 1 omslag
- [geanonimiseerd], 1895 feb. 11; 133; 1 omslag
- [geanonimiseerd], 1934 juli 19; 134; 1 omslag
- [geanonimiseerd], 1909 feb. 4; 135; 1 omslag
- [geanonimiseerd], 1906 okt. 2; 136; 1 omslag
- [geanonimiseerd], 1911 mrt. 25; 137; 1 omslag
- [geanonimiseerd], 1891 sept. 28; 138; 1 omslag
- [geanonimiseerd], 1913 jan. 31; 139; 1 omslag
- [geanonimiseerd], 1909 nov. 26; 140; 1 omslag
- [geanonimiseerd], 1916 jan. 31; 141; 1 omslag
- [geanonimiseerd], 1925 jan. 11; 142; 1 omslag
- [geanonimiseerd], 1917 apr. 12; 143; 1 omslag
- [geanonimiseerd], 1924 jan. 25; 144; 1 omslag
- [geanonimiseerd], 1896 jun. 5; 145; 1 omslag
- [geanonimiseerd], 1926 sep. 21; 146; 1 omslag
- [geanonimiseerd], 1918 sep. 21; 147; 1 omslag
- [geanonimiseerd], 1906 nov. 23; 148; 1 omslag
- [geanonimiseerd], 1896 apr. 6; 149; 1 omslag
- [geanonimiseerd], 1904 jan. 14; 150; 1 omslag
- [geanonimiseerd], 1897 apr. 4; 151; 1 omslag
- [geanonimiseerd], 1913 nov. 20; 152; 1 omslag
- [geanonimiseerd], 1920 dec. 27; 153; 1 omslag
- [geanonimiseerd], 1906 jun. 18; 154; 1 omslag
- [geanonimiseerd], 1920 mei 20; 155; 1 omslag
- [geanonimiseerd], 1904 jan. 16; 156; 1 omslag
- [geanonimiseerd], 1918 jun. 20; 157; 1 omslag
- [geanonimiseerd], 1912 sep. 27; 158; 1 omslag
- [geanonimiseerd], 1923 juli 23; 159; 1 omslag
- [geanonimiseerd], 1917 mrt. 13; 160; 1 omslag
- [geanonimiseerd], 1912 mrt. 1; 161; 1 omslag
- [geanonimiseerd], 1921 sep. 17; 162; 1 omslag
- [geanonimiseerd], 1912 apr. 7; 163; 1 omslag
- [geanonimiseerd], 1897 apr. 9; 164; 1 omslag
- [geanonimiseerd], 1907 dec. 27; 165; 1 omslag
- [geanonimiseerd], 1888 okt. 15; 166; 1 omslag
- [geanonimiseerd], 1902 juli 27; 167; 1 omslag
- [geanonimiseerd], 1921 mrt. 16; 168; 1 omslag
- [geanonimiseerd], 1901 nov. 10; 169; 1 omslag
- [geanonimiseerd], 1928 apr. 25; 170; 1 omslag
- [geanonimiseerd], 1901 nov. 28; 171; 1 omslag
- [geanonimiseerd], 1900 okt. 6; 172; 1 omslag
- [geanonimiseerd], 1892 feb. 5; 173; 1 omslag
- [geanonimiseerd], 1935 feb. 17; 174; 1 omslag
- [geanonimiseerd], 1899 mrt. 27; 175; 1 omslag
- [geanonimiseerd], 1907 apr. 17; 176; 1 omslag
- [geanonimiseerd], 1906 nov. 1; 177; 1 omslag
- [geanonimiseerd], 1907 okt. 22; 178; 1 omslag
- [geanonimiseerd], 1898 jan. 23; 179; 1 omslag
- [geanonimiseerd], 1920 jun. 20; 180; 1 omslag
- [geanonimiseerd], 1918 jan. 19; 181; 1 omslag
- [geanonimiseerd], 1904 mei 25; 182; 1 omslag
- [geanonimiseerd], 1899 jan. 25; 183; 1 omslag
- [geanonimiseerd], 1922 nov. 24; 184; 1 omslag
- [geanonimiseerd], 1917 dec. 18; 185; 1 omslag
- [geanonimiseerd], 1903 okt. 12; 186; 1 omslag
- [geanonimiseerd], 1901 jan. 14; 187; 1 omslag
- [geanonimiseerd], 1921 jan. 11; 188; 1 omslag
- [geanonimiseerd], 1910 dec. 30; 189; 1 omslag
- [geanonimiseerd], 1893 juli 19; 190; 1 omslag
- [geanonimiseerd], 1904 aug. 14; 191; 1 omslag
- [geanonimiseerd], 1901 jun. 5; 192; 1 omslag
- [geanonimiseerd], 1916 aug. 10; 193; 1 omslag
- [geanonimiseerd], 1894 nov. 20; 194; 1 omslag
- [geanonimiseerd], 1910 sep. 24; 195; 1 omslag
- [geanonimiseerd], 1921 dec. 3; 196; 1 omslag
- [geanonimiseerd], 1917 apr. 3; 197; 1 omslag
- [geanonimiseerd], 1899 apr. 7; 198; 1 omslag
- [geanonimiseerd], 1935 okt. 26; 199; 1 omslag
- [geanonimiseerd], 1904 mei 4; 200; 1 omslag
- [geanonimiseerd], 1920 apr. 18; 201; 1 omslag
- [geanonimiseerd], 1913 dec. 14; 202; 1 omslag
- [geanonimiseerd], 1902 jan. 27; 203; 1 omslag
- [geanonimiseerd], 1916 mei 17; 204; 1 omslag
- [geanonimiseerd], 1915 apr. 4; 205; 1 omslag
- [geanonimiseerd], 1913 dec. 12; 206; 1 omslag
- [geanonimiseerd], 1889 dec. 30; 207; 1 omslag
- [geanonimiseerd], 1907 mrt. 28; 208; 1 omslag
- [geanonimiseerd], 1928 mrt. 4; 209; 1 omslag
- [geanonimiseerd], 1902 aug. 4; 210; 1 omslag
- [geanonimiseerd], 1928 apr. 29; 211; 1 omslag
- [geanonimiseerd], 1926 mrt. 3; 212; 1 omslag
- [geanonimiseerd], 1897 aug. 26; 213; 1 omslag
- [geanonimiseerd], 1914 apr. 28; 214; 's-Gravenhage
- [geanonimiseerd], 1898 mei 26; 215; 1 omslag
- [geanonimiseerd], 1908 sep. 20; 216; 1 omslag
- [geanonimiseerd], 1903 aug. 19; 217; 1 omslag
- [geanonimiseerd], 1915 jan. 10; 218; 1 omslag
- [geanonimiseerd], 1895 okt. 19; 219; 1 omslag
- [geanonimiseerd], 1910 sep. 15; 220; 1 omslag
- [geanonimiseerd], 1912 dec. 6; 221; 1 omslag
- [geanonimiseerd], 1896 jun. 22; 222; 1 omslag
- [geanonimiseerd], 1923 apr. 18; 223; 1 omslag
- [geanonimiseerd], 1916 dec. 8; 224; 1 omslag
- [geanonimiseerd], 1899 apr. 7; 225; 1 omslag
- [geanonimiseerd], 1893 mei 26; 226; 1 omslag
- [geanonimiseerd], 1922 sep. 12; 227; 1 omslag
- [geanonimiseerd], 1918 okt. 11; 228; 1 omslag
- [geanonimiseerd], 1905 mei 6; 229; 1 omslag
- [geanonimiseerd], 1902 aug. 17; 230; 1 omslag
- [geanonimiseerd], 1910 dec. 16; 231; 1 omslag
- [geanonimiseerd], 1912 dec. 12; 232; 1 omslag
- [geanonimiseerd], 1916 mei 14; 233; 1 omslag
- [geanonimiseerd], 1889 mrt. 25; 234; 1 omslag
- [geanonimiseerd], 1922 mrt. 7; 235; 1 omslag
- [geanonimiseerd], 1918 juli 28; 236; 1 omslag
- [geanonimiseerd], 1892 nov. 3.; 237; 1 omslag
- [geanonimiseerd], 1912 apr. 18; 238; 1 omslag
- [geanonimiseerd], 1894 sep. 15; 239; 1 omslag
- [geanonimiseerd], 1907 mrt. 10; 240; 1 omslag
- [geanonimiseerd], 1896 apr. 19; 241; 1 omslag
- [geanonimiseerd], 1900 sep. 19; 242; 1 omslag
- [geanonimiseerd], 1913 jan. 21; 243; 1 omslag
- [geanonimiseerd], 1917 nov. 29; 244; 1 omslag
- [geanonimiseerd], 1920 apr. 18; 245; 1 omslag
- [geanonimiseerd], 1924 apr. 27; 246; 1 omslag
- [geanonimiseerd], 1923 sep. 22; 247; 1 omslag
- [geanonimiseerd], 1915 mei 22; 248; 1 omslag
- [geanonimiseerd], 1911 apr. 2; 249; 1 omslag
- [geanonimiseerd], 1926 dec. 31; 250; 1 omslag
- [geanonimiseerd], 1911 aug. 26; 251; 1 omslag
- [geanonimiseerd], 1919 jun. 6; 252; 1 omslag
- [geanonimiseerd], 1898 okt. 1; 253; 1 omslag
- [geanonimiseerd], 1929 jan. 27; 254; 1 omslag
- [geanonimiseerd], 1904 okt. 14; 255; 1 omslag
- [geanonimiseerd], 1906 juli 20; 256; 1 omslag
- [geanonimiseerd], 1907 juli 9; 257; 1 omslag
- [geanonimiseerd], 1909 aug. 28; 258; 1 omslag
- [geanonimiseerd], 1914 aug. 8; 259; 1 omslag
- [geanonimiseerd], 1919 apr. 11; 260; 1 omslag
- [geanonimiseerd], 1900 okt. 9; 261; 1 omslag
- [geanonimiseerd], 1893 feb. 20; 262; 1 omslag
- [geanonimiseerd], 1897 okt. 5; 263; 1 omslag
- [geanonimiseerd], 1922 feb. 21; 264; 1 omslag
- [geanonimiseerd], 1920 jun. 11; 265; 1 omslag
- [geanonimiseerd], 1917 sep. 26; 266; 1 omslag
- [geanonimiseerd], 1920 jan. 10; 267; 1 omslag
- [geanonimiseerd], 1903 mei 26; 268; 1 omslag
- [geanonimiseerd], 1924 aug. 24; 269; 1 omslag
- [geanonimiseerd], 1921 feb. 19; 270; 1 omslag
- [geanonimiseerd], 1925 jan. 23; 271; 1 omslag
- [geanonimiseerd], 1916 okt. 25; 272; 1 omslag
- [geanonimiseerd], 1916 okt. 25; 273; 1 omslag
- [geanonimiseerd], 1893 nov. 12; 274; 1 omslag
- [geanonimiseerd], 1903 dec. 12; 275; 1 omslag
- [geanonimiseerd], 1907 mrt. 20; 276; 1 omslag
- [geanonimiseerd], 1903 jun. 2; 277; 1 omslag
- [geanonimiseerd], 1903 mei 17; 278; 1 omslag
- [geanonimiseerd], 1907 jun. 26; 279; 1 omslag
- [geanonimiseerd], 1900 mrt. 10; 280; 1 omslag
- [geanonimiseerd], 1922 apr. 3; 281; 1 omslag
- [geanonimiseerd], 1887 feb. 9; 282; 1 omslag
- [geanonimiseerd], 1894 okt. 23; 283; 1 omslag
- [geanonimiseerd], 1914 okt. 26; 284; 1 omslag
- [geanonimiseerd], 1902 nov. 3; 285; 1 omslag
- [geanonimiseerd], 1914 nov. 27; 286; 1 omslag
- [geanonimiseerd], 1906 apr. 20; 287; 1 omslag
- [geanonimiseerd], 1908 dec. 30; 288; 1 omslag
- [geanonimiseerd], 1915 juli 4; 289; 1 omslag
- [geanonimiseerd], 1928 mrt. 5; 290; 1 omslag
- [geanonimiseerd], 1905 dec 1; 291; 1 omslag
- [geanonimiseerd], 1918 sep. 13; 292; 1 omslag
- [geanonimiseerd], 1922 feb. 9; 293; 1 omslag
- [geanonimiseerd], 1902 dec. 18; 294; 1 omslag
- [geanonimiseerd], 1909 jun. 13; 295; 1 omslag
- [geanonimiseerd], 1931 sep. 19; 296; 1 omslag
- [geanonimiseerd], 1921 feb. 21; 297; 1 omslag
- [geanonimiseerd], 1902 okt. 18; 298; 1 omslag
- [geanonimiseerd], 1923 apr. 10; 299; 1 omslag
- [geanonimiseerd], 1926 sep. 11; 300; 1 omslag
- [geanonimiseerd], 1897 okt. 13; 301; 1 omslag
- [geanonimiseerd], 1920 juli 28; 302; 1 omslag
- [geanonimiseerd], 1900 jan. 19; 303; 1 omslag
- [geanonimiseerd], 1901 mrt. 19; 304; 1 omslag
- [geanonimiseerd], 1904 feb. 8; 305; 1 omslag
- [geanonimiseerd], 1910 mei 22; 306; 1 omslag
- [geanonimiseerd], 1889, nov. 11; 307; 1 omslag
- [geanonimiseerd], 1924 jan. 25; 308; 1 omslag
- [geanonimiseerd], 1907 sep. 27; 309; 1 omslag
- [geanonimiseerd], 1890 feb. 17; 310; 1 omslag
- [geanonimiseerd], 1890 mrt. 11; 311; 1 omslag
- [geanonimiseerd], 1923 dec. 5; 312; 1 omslag
- [geanonimiseerd], 1918 okt. 23; 313; 1 omslag
- [geanonimiseerd], 1922 mrt. 15; 314; 1 omslag
- [geanonimiseerd], 1910 aug. 22; 315; 1 omslag
- [geanonimiseerd], 1912 mei 16; 316; 1 omslag
- [geanonimiseerd], 1916 aug. 19; 317; 1 omslag
- [geanonimiseerd], 1932 okt. 25; 318; 1 omslag
- [geanonimiseerd], 1895 mrt. 15; 319; 1 omslag
- [geanonimiseerd], 1891 nov. 15; 320; 1 omslag
- [geanonimiseerd], 1916 okt. 8; 321; 1 omslag
- [geanonimiseerd], 1919 apr. 8; 322; 1 omslag
- [geanonimiseerd], 1899 aug. 19; 323; 1 omslag
- [geanonimiseerd], 1903 mrt. 16; 324; 1 omslag
- [geanonimiseerd], 1910 nov. 18; 325; 1 omslag
- [geanonimiseerd], 1923 apr. 15; 326; 1 omslag
- [geanonimiseerd], 1917 jan. 6; 327; 1 omslag
- [geanonimiseerd], 1906 apr. 15; 328; 1 omslag
- [geanonimiseerd], 1894, jan. 18; 329; 1 omslag
- [geanonimiseerd], 1905 okt. 28; 330; 1 omslag
- [geanonimiseerd], 1914 dec. 15; 331; 1 omslag
- [geanonimiseerd], 1922 okt. 18; 332; 1 omslag
- [geanonimiseerd], 1918 nov. 15; 333; 1 omslag
- [geanonimiseerd], 1895 sep.28; 334; 1 omslag
- [geanonimiseerd], 1910 aug. 12; 335; 1 omslag
- [geanonimiseerd], 1895 nov. 9; 336; 1 omslag
- [geanonimiseerd], 1902 jun. 7; 337; 1 omslag
- [geanonimiseerd], 1897 sep. 9; 338; 1 omslag
- [geanonimiseerd], 1908 mrt. 30; 339; 1 omslag
- [geanonimiseerd], 1903 mei 22; 340; 1 omslag
- [geanonimiseerd], 1922 jun. 3; 341; 1 omslag
- [geanonimiseerd], 1902 feb. 16; 342; 1 omslag
- [geanonimiseerd], 1894 jan. 26; 343; 1 omslag
- [geanonimiseerd], 1909 okt. 18; 344; 1 omslag
- [geanonimiseerd], 1889 mei 4; 345; 1 omslag
- [geanonimiseerd], 1933 okt. 25; 346; 1 omslag
- [geanonimiseerd], 1911 jun. 8; 347; 1 omslag
- [geanonimiseerd], 1913 aug. 20; 348; 1 omslag
- [geanonimiseerd], 1909 feb. 4; 349; 1 omslag
- [geanonimiseerd], 1896 jan. 28; 350; 1 omslag
- [geanonimiseerd], 1913 sep. 7; 351; 1 omslag
- [geanonimiseerd], 1914 feb. 14; 352; 1 omslag
- [geanonimiseerd], 1915 apr. 8; 353; 1 omslag
- [geanonimiseerd], 1899 feb. 14; 354; 1 omslag
- [geanonimiseerd], 1903 nov. 7; 355; 1 omslag
- [geanonimiseerd], 1902 okt. 13; 356; 1 omslag
- [geanonimiseerd], 1902 sep. 2; 357; 1 omslag
- [geanonimiseerd], 1924 mrt. 31; 358; 1 omslag
- [geanonimiseerd], 1905 sep. 12; 359; 1 omslag
- [geanonimiseerd], 1917 aug. 9; 360; 1 omslag
- [geanonimiseerd], 1910 sep. 29; 361; 1 omslag
- [geanonimiseerd], 1904 jan. 3; 362; 1 omslag
- [geanonimiseerd], 1921 feb. 16; 363; 1 omslag
- [geanonimiseerd], 1917 jan. 24; 364; 1 omslag
- [geanonimiseerd], 1902 apr. 26; 365; 1 omslag
- [geanonimiseerd], 1891 feb. 19; 366; 1 omslag
- [geanonimiseerd], 1898 nov. 8; 367; 1 omslag
- [geanonimiseerd], 1899 jan. 5; 368; 1 omslag
- [geanonimiseerd], 1894 apr. 2; 369; 1 omslag
- [geanonimiseerd], 1912 feb. 27; 370; 1 omslag
- [geanonimiseerd], 1904 juli 21; 371; 1 omslag
- [geanonimiseerd], 1897 jan. 9; 372; 1 omslag
- [geanonimiseerd], 1907 aug. 15; 373; 1 omslag
- [geanonimiseerd], 1917 jan. 12; 374; 1 omslag
- [geanonimiseerd], 1920 juli 29; 375; 1 omslag
- [geanonimiseerd], 1934 mei 22; 376; 1 omslag
- [geanonimiseerd], 1909 mrt. 16; 377; 1 omslag
- [geanonimiseerd], 1913 jun. 17; 378; 1 omslag
- [geanonimiseerd], 1906 aug. 28; 379; 1 omslag
- [geanonimiseerd], 1918 okt. 13; 380; 1 omslag
- [geanonimiseerd], 1910 nov. 29; 381; 1 omslag
- [geanonimiseerd], 1896 dec. 18; 382; 1 omslag
- [geanonimiseerd], 1916 nov. 12; 383; 1 omslag
- [geanonimiseerd], 1913 aug. 16; 384; 1 omslag
- [geanonimiseerd], 1911 dec. 19; 385; 1 omslag
- [geanonimiseerd], 1913 apr. 5; 386; 1 omslag
- [geanonimiseerd], 1904 jun. 7; 387; 1 omslag
- [geanonimiseerd], 1915 juli 21; 388; 1 omslag
- [geanonimiseerd], 1924 feb. 25; 389; 1 omslag
- [geanonimiseerd], 1923 jan. 6; 390; 1 omslag
- [geanonimiseerd], 1926 mrt. 29; 391; 1 omslag
- [geanonimiseerd], 1918 juli 21; 392; 1 omslag
- [geanonimiseerd], 1906 mei 29; 393; 1 omslag
- [geanonimiseerd], 1911 aug. 15; 394; 1 omslag
- [geanonimiseerd], 1905 juli 15; 395; 1 omslag
- [geanonimiseerd], 1919 aug. 28; 396; 1 omslag
- [geanonimiseerd], 1904 okt. 26; 397; 1 omslag
- [geanonimiseerd], 1896 jun. 3; 398; 1 omslag
- [geanonimiseerd], 1905 apr. 26; 399; 1 omslag
- [geanonimiseerd], 1931, apr. 15; 400; 1 omslag
- [geanonimiseerd], 1921 okt. 17; 401; 1 omslag
- [geanonimiseerd], 1895 sep. 16; 402; 1 omslag
- [geanonimiseerd], 1912 mei 3; 403; 1 omslag
- [geanonimiseerd], 1922 mei 31; 404; 1 omslag
- [geanonimiseerd], 1918 juli 3; 405; 1 omslag
- [geanonimiseerd], 1916 jun. 9; 406; 1 omslag
- [geanonimiseerd], 1909 jun. 27; 407; 1 omslag
- [geanonimiseerd], 1904 feb. 22; 408; 1 omslag
- [geanonimiseerd], 1900 apr. 22; 409; 1 omslag
- [geanonimiseerd], 1924 okt. 24; 410; 1 omslag
- [geanonimiseerd], 1913 feb. 26; 411; 1 omslag
- [geanonimiseerd], 1904 sept. 23; 412; 1 omslag
- [geanonimiseerd], 1924 jun. 18; 413; 1 omslag
- [geanonimiseerd], 1899 dec. 14; 414; 1 omslag
- [geanonimiseerd], 1905 mrt, 11; 415; 1 omslag
- [geanonimiseerd], 1904 jun. 26; 416; 1 omslag
- [geanonimiseerd], 1895 nov. 21; 417; 1 omslag
- [geanonimiseerd], 1903 okt. 12; 418; 1 omslag
- [geanonimiseerd], 1904 mei 22; 419; 1 omslag
- [geanonimiseerd], 1897 jun. 8; 420; 1 omslag
- [geanonimiseerd], 1921 mrt. 5; 421; 1 omslag
- [geanonimiseerd], 1915 jan. 10; 422; 1 omslag
- [geanonimiseerd], 1921 mrt. 21; 423; 1 omslag
- [geanonimiseerd], 1925 apr. 16; 424; 1 omslag
- [geanonimiseerd], 1898 jun. 11; 425; 1 omslag
- [geanonimiseerd], 1910 nov. 22; 426; 1 omslag
- [geanonimiseerd], 1907 apr.7; 427; 1 omslag
- [geanonimiseerd], 1906 juli 18; 428; 1 omslag
- [geanonimiseerd], 1912 juli 31; 429; 1 omslag
- [geanonimiseerd], 1910 juli 10; 430; 1 omslag
- [geanonimiseerd], 1920 aug. 23; 431; 1 omslag
- [geanonimiseerd], 1914 feb. 11; 432; 1 omslag
- [geanonimiseerd], 1927 aug. 3; 433; 1 omslag
- [geanonimiseerd], 1921 nov. 15; 434; 1 omslag